# 请教陈老师：关于最终控股比例

提问人：975587759 时间：2023-08-24 11:32:53
陈老师您好：
目前碰到以下一个问题：
F与G均为A公司合并范围内的子公司，其股权关系如下图。
收购前：A公司100%持股B公司，B公司持股29.4118%控股C公司，C公司持股25.0997%的同时A持股60.1358%控股D公司，D公司100%持股E公司，E公司100%持股F公司，计算A对F公司持股67.51808%。
2023 年 3 月G公司自E公司收购F公司100%的股权（同一控制下合并），收购后F公司为G公司全资子公司。请问，G公司 2023 年编制比较报告按照最终控制方的比例为67.51807%是否正确？感谢陈老师！

回答人：chenyiwei
2023 年 3 月G公司自E公司收购F公司100%的股权（同一控制下合并），即所收购的股权全部来自同一控制下的关联方，没有向外部少数股东收购的情况。因此，在G公司合并报表中，应追溯的F公司股权比例为100%，而不是主帖中模拟测算到最终控制方的占比。即，在合并日G的合并报表中不应体现出一项购买少数股权交易。